臺灣臺北地方法院民事判決　八十九年度重訴字第一○七七號
　　原　　　告　乙○○
　　被　　　告　世華聯合商業銀行股份有限公司
　　法定代理人　甲○○
右當事人間返還消費寄託款事件，本院判決如左：
    主    文
原告之訴及假執行之聲請均駁回。
訴訟費用由原告負擔。
    事    實
甲、原告方面：
壹、聲明：被告應給付原告新台幣一千六百八十萬元，並自起訴狀繕本送達翌日起至
    清償日止按年息百分之五計算之利息；及為以供擔保為條件之假執行宣告。
貳、陳述：
一、原告於民國（下同）八十八年十一月二十四日在被告營業部開立活期儲蓄存款帳
    戶，帳號為00-00-0000000，約定以原告本人簽名為取款憑證，其印鑑卡由被告
    銀行留執。被告與原告間，核有消費寄託關係，其就原告所寄託之金錢有運用利
    益，既為有償性質，自應盡善良管理人之注意義務。
二、八十九年四月二十六日，訴外人建弘證券股份有限公司（以下稱建弘證券公司）
    以原告曾委託該公司賣出股票為由，將價金新台幣（下同）一千五百七十萬四千
    七百五十五元整匯入原告設於被告銀行前稱帳戶，原告獲悉後，於同日午間往赴
    被告銀行查證，被告銀行竟告稱：該帳戶已於同日上午九時許以轉帳方式提取一
    仟六佰八十萬元。惟原告未於是日提取上稱款項或為任何轉帳，聞訊至為訝異，
    經取得取款憑條檢視，發見該一千六百八十萬元取款憑條非惟並非原告簽名，即
    上載期日、帳號、金額欄亦非原告所為填記，又該憑條上載簽名，即以一般人之
    肉眼觀察，無論筆觸、習慣，亦與原告於印鑑卡或平日所為者全然相異，遑論以
    辨識簽章為日常業務之被告銀行人員，被告銀行認該筆取款對原告生清償效力，
    自非有理。依修正施行前民法第六百零三條第二項規定，寄託物之利益及危險，
    於該物交付時，移轉於受寄人，該一千六百八十萬元既於入帳後經第三人所冒領
    ，與原告無涉，原告非不得行使寄託物返還請求權。原告旋委律師請求被告銀行
    更正並註銷該筆提款紀錄，被告銀行竟設詞推諉。
三、本案乃因於八十九年四月二十六日上午九時六分十四秒，訴外人陳群升持偽造原
    告簽名之取款條，指示世華銀行自原告上開帳戶中提取新台幣（下同）一千六百
    八十萬元整，旋以轉帳方式於同年月日上午九時七分十六秒轉存入陳群升設於世
    華銀行00-00-0000000號之帳戶，俟即提領及轉匯他人支用。上開事實，茲據陳
    群升在台灣台地方法院檢察署八十九年十二月十八日偵查中坦承不諱，另有世華
    銀行行員蕭雅文在同署之證述，此外亦有內政部警察署刑事警察局八十九年十一
    月三十日刑鑑字第一八七七三九號鑑驗通知書可按。
四、金融機關與客戶間之乙種活期存款契約，具有消費寄託之性質，客戶得隨時請求
    返還寄託物；金錢機關就客戶具領存款，究以何種方法判別印章之真偽，為其內
    部處理業務之問題，縱令金融機關之職員以肉眼判別印章之真偽並無過失，然存
    款為第三人偽刻印章冒領，金融機關僅得對該冒領人為損害賠償之請求，要不得
    以第三人冒領之事由，主張對客戶已生清償之效力，最高法院著有五十七年台上
    字第二九六五號判例。本件陳群升在刑事案件中坦陳，伊係在取款條上偽為制作
    原告之簽名式冒領，依上開判例意旨，被告銀行即不得向原告主張已生清償效力
    至明。實務上，就第三人持銀行存摺及蓋偽刻之名章之取款條，以存戶自居，向
    銀行提取存款後，經科學機器鑑定結果，發現取款條所蓋存戶印文與所存印鑑不
    符，但其不符非肉眼所能辨識，銀行可否主張該第三人為民法第三百十條第二款
    之準占有人，曾多次有所討論。最高法院六十八年五月八日第六次民庭推總會決
    議以：該第三人所持之銀行存摺雖屬真正，但取款條上所蓋印文既屬偽造，即不
    能以該第三人為消費寄託關係中債權人之準占有人，銀行既設印鑑，即不容藉口
    非肉眼所能分辨而主張不知其非債權人。七十三年十一月二日七十三年度民事庭
    會議另決議：第三人持真正存摺而蓋用偽造之印章於取款條上提取存款，不能認
    係債權之準占有人，縱金融機關以定式契約與存款戶訂有特約事前承認，如金融
    機關已盡善良管理人之注意義務，以肉眼辨識，不能發見蓋於取款條上之印章係
    屬偽造而照數付款時，對存款戶即發生清償之效力，因此項定式契約之特約，有
    違公共秩序，應解為無效，不能認為合於民法第三百十條第一款之規定，謂金融
    機關向第三人清償係經債權人即存款人之承認而生清償之效力。於本件足堪認定
    之事實係：八十九年四月二十六日之取款條上原告簽名式係陳群升所偽簽；偽簽
    之原告姓名式經鑑定與原告之簽名不符；被告銀行之職員自始即未比對簽名，被
    告欠缺受寄人之注意義務至明。本於實例見解，被告銀行應負返還寄託款責任無
    疑。
五、對於被告抗辯之答辯：
（一）原告於八十八年十一月間與建弘證券公司訂立有價證券買賣之受託契約，該公
      司指派其營業員陳群升承辦受託事務，被告指稱「原告委由陳群升下單買賣股
      票」乙節，與事實已有不符。另被告假「據聞」為名，無端指稱「原告與陳群
      升公私關係密切，買賣股票交割股款之存提轉帳多委陳群升代為處理」，絕非
      事實，原告向不曾授權該陳群升代為辦理買賣股票存提款或轉帳事務，亦無被
      告誣指之「兩人公私關係密切」情事。按民法上所謂代理，係指本人以代理權
      授與他人，由他人代理本人為法律行為，該代理人之意思表示對本人發生效力
      而言，倘無代理權之授與，或他人所為者並非法律行為，或他人並無意思表示
      ，洵不生代理問題，被告自應就陳群升有代理原告為法律行為乙節主張，負舉
      證之責。
（二）原告與被告銀行間之提款及轉帳往來，約定以原告之簽名為憑，茲為被告所不
      爭，而原告皆自簽其名於取款憑條，向不曾授權代人代簽，茲亦得由被告提出
      之多紙取款憑條，除系爭八十九年四月二十六日該紙憑條外，可以判別。再查
      ：依八十九年四月二十六日該取款憑條上載之作業時間，係該日上午九時六分
      十四秒，並旋即於同日九時七分十六秒即存入陳群升於同行帳戶。按銀行與集
      中市場皆係於上午九時開始營業，據查陳群升斯時亦在建弘證券公司上班接受
      該公司客戶委託買賣事務，殊不能分身往赴被告銀行取款或轉帳，如何能有被
      告主張之「代理」或「表見代理」情事？
（三）刑事局係將原告於八十八年十一月二十四日辦理開戶時所簽印鑑簡卡之簽名列
      為甲類，作為比對樣本；惟該局竟將八十八年十二月十日原告自簽之取款憑條
      （以下稱乙Ａ）與本件疑係陳群升偽簽之八十九年四月二十六日取款憑條（以
      下稱乙Ｂ），併同編為乙類，作為待鑑文書。刑事局人員已先入為主預設立場
      ，認為「乙Ａ」與「乙Ｂ」係同一人所簽寫。「乙Ａ」自始即非偽簽，從而「
      乙Ａ」與甲類相符，自屬必然；「乙Ｂ」既係假定與「乙Ａ」為同一人所書寫
      ，刑事局推論乙類與甲類相符，殊非意外。經北檢署嗣再囑託同局鑑驗，該局
      八十九年十一月三十日刑鑑字第一八七七三九號鑑驗通知書所載鑑驗結果，坦
      承前次鑑驗採樣不確，重作鑑驗，確認該八十九年四月二十六日取款條上「乙
      ○○」簽名為偽造即明，
參、證據：提出取款憑條、律師函、被告回函、並聲請本院調閱台灣台北地方法院檢
    察署八十九年度偵緝字第九八八號全卷。
乙、被告方面：
壹、聲明：原告之訴駁回；如受不利益判決，並願供擔保請求免假執行之宣告。
貳、陳述：
一、本件存款一千六百八十萬元，係以原告名義之取款憑條轉帳存入陳群升設在被告
    銀行之000000000000號帳戶後，由該陳群升帳戶提取上開存款，此
    有各該帳戶往來明細資料可憑，且為兩造不爭之事實，依此轉帳提款過程觀之，
    應已發生清償（返還）該消費寄託款之效力。蓋查：１、原告在建弘證券公司開
    設股票買賣帳戶，係由該公司營業員陳群升受託下單買賣股票，據聞兩人關係，
    （不論公私關係）非常密切，舉凡原告在該證券公司買賣股票交割股款之存、提
    、轉帳等等事項，多係委由陳群升代為處理，從未發生不愉快之情事。２、原告
    在被告銀行開設活期儲蓄存款帳戶，具有消費寄託之性質，兩造為該契約之當事
    人，是凡以原告名義在該帳戶所為之存款、提款、轉帳等等行為，均為該契約之
    效力所及。因此，被告銀行承辦人依照規定核對其所提該帳戶存摺及取款憑條上
    之原告印鑑（簽名式）無誤後，同意其提款轉帳，依法已生清償該消費寄託款之
    效力，縱令非由原告本人前來辦理，亦不影響被告已依債務本旨返還該寄託款之
    效力，此參照民法第三百十條第二款之規定意旨，極為明顯。３、八十九年四月
    二十六日填具之面額一千六百八十萬元系爭取款憑條，確係原告所簽名，此業經
    台北地檢署於八十九年九月二十五日將上開取款憑條正本與原告在被告銀行開戶
    留存之簽名式印鑑卡正本，送請內政部警政署刑事警察局鑑驗結果，其簽名字跡
    完全相符，此有鑑驗通知書存附台北地檢署八十九年偵緝字第九八八號偵查卷可
    稽。該地檢署嗣又循告訴人即原告之請求，於八十九年十一月二十二日再將該取
    款憑條與原告當庭簽名之字跡，送請刑事警察局鑑定，卻發生當庭書寫之簽名字
    跡與該取款憑條上之簽名字跡不相符之結果，與首次鑑定之結果有異。按當庭書
    寫之字跡可以故意做作，並不真實，故應以印鑑卡之簽名字跡作為鑑定資料，始
    能得到正確之結果。檢察官在第二次送鑑時，何以不將印鑑卡簽名式字跡一併送
    驗，卻僅檢送可以故意做作之當庭簽名字跡送驗，實難理解。上開兩次鑑驗結果
    ，自應以第一次鑑驗結果為可採。檢察官竟依較不確實之第二次鑑驗結果作為起
    訴陳群升之憑據，反而摒棄較為確實之第一次鑑驗結果而不採取，實有未合。系
    爭取款憑條並非陳群升所偽造，原告所指該取款憑條非其簽名而為陳群升所偽造
    冒領存款一節，顯與實情不符。系爭取款憑條確係原告所簽署而交由陳群升代為
    領款之事實，業據陳群升於八十九年九月七日在台北地檢署首次偵訊時，坦供「
    （她）指乙○○有把存摺交給我，她一次簽了好幾張空白的取款單放我這裡，因
    她全權交由我處理股票事．．．．」云云在卷，並對檢察官所詢：「（提示四月
    廿六日取款條）是你簽的」？明確答稱「不是，是她（指乙○○）簽的空白的」
    」，「取款條是喻（明英）自己簽的名，不是我簽的」等語，凡此均有偵訊筆錄
    存卷可稽，顯與上揭簽名字跡之首次鑑驗結果相符，堪認實在。雖然陳群升嗣後
    於八十九年十二月十八日（刑事警察局第二次鑑驗之後），在台北地檢署應訊時
    ，改口供稱「客戶簽章是我偽簽的」，「我上次開庭說不是我偽簽是隱瞞事實，
    其實那一張是我偽簽的，但其他的均是她自己簽的」云云，惟此乃係兩人事後勾
    串施用之苦肉計，企圖脫卸乙○○之責任，企圖將責任轉移到被告身上。陳群升
    此等事後迴護原告之翻異供詞，絕不足取。
二、雖然原告提出上開偵查案件起訴書，主張該取款憑條之原告簽名為陳群升所偽造
    ，已經檢察官提起公訴云云，但查檢察官對刑事警察局第一次就原告上開簽名字
    跡相符之鑑定意見，何以不予採取，未作任何說明，已有偏頗。且查起訴書憑以
    認定之刑事警察局第二次鑑驗通知書，其鑑定所憑之資料，乃係原告當庭簽名之
    字跡，並非存放被告銀行之原告簽名式印鑑字跡，故其鑑驗結果會有偏差而不確
    實，乃意料中事，已如上述。因此，該起訴書對此部分之論斷，實不足取；何況
    ，依原告所提該起訴書之犯罪事實所指：「．．．．乙○○在建弘證券公司開立
    股票交易集中保管帳戶，委託陳群升代理操作股票買賣，為便利股票操作，乙○
    ○將其股票交易專用帳戶即世華聯合商業銀行營業部之存摺（帳號：00000
    0000000號）及空白取款憑條交付陳群升保管．．．．云云觀之，亦見原
    告將其存摺及空白取款憑條交與陳群升保管使用，即係授權陳群升代為處理存、
    提款等事宜之行為，當然應負授權人之責任。
三、系爭取款憑條雖係由陳群升代為出面辦理提款、轉帳等手續，惟被告銀行承辦人
    蕭雅文均係按照規定核對其所提原告帳戶存摺，並核對取款憑條上之原告印鑑（
    簽名式）無誤後，才辦理提款轉帳手續，蕭雅文並無如原告所指之代為保管存摺
    之情事。按蕭雅文為方便客戶辦理提款手續，暫時將附有取款憑條之存摺收下，
    以便辦理提款手續之行為，根本與「代客戶保管存摺」之涵義有別），此業據蕭
    雅文在檢察官偵查時供證在卷，有偵訊筆錄存卷可按。且與陳群升在檢察官偵訊
    時所供提款轉帳之情節相符，絕無如原告片面所指，被告銀行職員蕭雅文未核對
    取款憑條上之簽名，亦有疏失之情事。至於原告所提財政部台財融第00000
    000號等函令內容旨在防止金融機構人員與客戶間發生弊端，應與本案被告
    銀行承辦人業已盡到善良管理人注意義務之行為無礙，揆之最高法院四十二年台
    上字第二八八號判例所示：「行使債權人之權利者，即為債權之準占有人，此項
    準占有人如非真正之債權人而為債務人所不知者，債務人對於其人所為之清償，
    仍有清償之效力，此通觀民法第三百十條第二款及第九百六十六條第一項之規定
    極為明顯」之意旨，被告依法已清償本件消費寄託款，原告對此部分之主張，實
    無理由。
四、按依債務本旨向債權人或其他有受領權人為清償而經其受領者，債之關係消滅，
    持有債權人簽名之收據者，視為有受領權人，民法第三百零九條第一、二項分別
    定有明文，縱令債權人不因其受領而受利益，亦無據以對抗債務人之餘地，最高
    法院二十三年上字第九一七號亦著有判例。茲查系爭取款憑條上之原告簽名，既
    為原告所為，已詳如上述，是伊授權陳群升出面辦理提款轉帳，不但對原告發生
    效力，且使原告與被告間就該消費寄託存款之關係消滅，亦即已發生被告清償該
    項消費寄託款之效力，原告再行起訴請求被告返還本件消費寄託款，顯無理由。
五、退萬步言之，縱令原告主張伊未委託陳群升代為填具取款憑條提款轉帳不虛，惟
    依左列事證觀之，原告亦應負表見代理之授權人責任，蓋查１、原告與陳群升關
    係密切，經常將存摺交給陳群升保管，並且簽妥多張空白取款憑條放在陳群升處
    ，全權委託陳群升代為處理股款存、提、轉帳等事宜，且在其他證券行亦係先填
    具空白取款憑條給營業員代為處理等情，業據陳群升在檢察官初訊時坦供在卷（
    請參見台北地檢署八十九年偵緝字第九八八號偵查卷第廿一廿二頁偵訊筆錄及
    卷附偵訊筆錄），原告空言否認，自不足取２、原告在被告銀行設有多個帳戶，
    ，原告向被告銀行提款轉帳所填具之取款憑條甚多，原告自認為實在而不爭執者
    ，至少在二十件以上，此等取款憑條上之原告簽名式字跡，均為原告所親自簽署
    ，業據原告於八十九年十二月十四日在檢察官偵查時供明在卷，此有偵訊筆錄存
    卷可憑，顯見原告在本案帳戶之存提款事宜，幾乎全部授權陳群升為之，縱令原
    告否認本案系爭取款憑條為其所簽署或授權陳群升為之，惟依原告上揭表見之事
    實，足以使被告相信陳群升有被授權之代理權存在，依民法第一百六十九條規定
    意旨，原告應負表見代理之授權人責任，揆之最高法院四十四年台上字第一四二
    八號判例所示「某甲在某配銷所之職位僅次於上訴人，上訴人之印章與支票簿常
    交與某甲保管，簽發支票時係由某甲填寫，既為上訴人所自認，縱令所稱本件支
    票係由某甲私自簽蓋屬實，然其印章及支票既係併交與該某甲保管使用，自足使
    第三人信其曾以代理權授與該某甲，按諸民法第一百六十九條規定，自應負授權
    人之責任」，及五十六年台上字第二一五六號判例所示「上訴人既將蓋有本人私
    章及所經營工廠廠章之空白合約與收據，交由某甲持向被上訴人簽訂契約及收取
    定金，顯係由自己之行為表示以代理權授與他人，自應負授權人之責任，則某甲
    收取定金之行為與上訴人無異」等意旨，縱令本案帳戶存款係由陳群升提款轉帳
    ，亦已發生清償該消費寄託款之效力。３、依原告自其另一存款帳戶00000
    0000000號中，提款轉帳存入本案帳戶所填具之取款憑條與存款憑條觀之
    ，亦多係委由陳群升辦理；另有原告自本案帳戶提款轉帳或匯款存入原告設在華
    信銀行另一帳戶00000000000000號，所填具之取款憑條或匯款單
    ，更多係委由陳群升為之，此均有各該帳戶取款憑條等文件存卷可證。由此更見
    本件提款轉帳之一千六百八十萬元，亦係原告委由陳群升代為辦理，縱令原告否
    認其事，揆之上揭規定及判例意旨，原告亦應負表見代理之授權人責任，當然已
    生提款轉帳之效力。
參、證據：提出取款憑條、原告簽名式印鑑卡、存款憑條、匯款單等為證。
    理    由
壹、程序方面：
    本件被告之法定代理人，於訴訟程序進行中，由何宜武變更為甲○○，其依民事
    訴訟法第一百七十五條第一項之規定，聲明承受訴訟，合於規定，應予准許。
貳、實體方面：
一、本件原告起訴主張，其於被告所開立之00000000000號帳戶內之存款
    ，於八十九年四月二十六日，遭訴外人陳群升，偽造原告簽名之取款憑條，以轉
    帳之方式，盜領一千六百八十萬元，被告自應負返還之責任。
二、被告則以，該取款憑條之簽名筆跡與留存之「簽名印鑑卡」之簽名相同，陳群升
    縱未經原告授權領款，其既係債權之準占有人，自發生清償之效力。縱該簽名確
    係陳群升所偽簽，但原告既將存摺交由陳群升代為保管，並經常委託其取款，自
    應負表見代理人之責任置辯。
三、本院之判斷
（一）按寄託物為金錢時，推定其為消費寄託，民法第六百零三條定有明文。又依民
      法第五百九十條，受寄人保管寄託物，其受有報酬者，應以善良管理人之注意
      為之。銀行收取客戶之乙種活期存款，原則上銀行受有孳息之利益，與客戶間
      應成立消費寄託契約；既具有消費寄託之性質，客戶自得隨時請求返還寄託物
      。又金錢機關就客戶具領存款，究以何種方法判別印章之真偽，為其內部處理
      業務之問題，縱令金融機關之職員以肉眼判別印章之真偽並無過失，然存款為
      第三人偽刻印章冒領，金融機關僅得對該冒領人為損害賠償之請求，要不得以
      第三人冒領之事由，主張對客戶已生清償之效力，最高法院著有五十七年台上
      字第二九六五號判例。按依債務本旨向債權人或其他有受領權人為清償而經其
      受領者，債之關係消滅，持有債權人簽名之收據者，視為有受領權人，民法第
      三百零九條第一、二項分別定有明文，縱令債權人不因其受領而受利益，亦無
      據以對抗債務人之餘地，最高法院二十三年上字第九一七號亦著有判例。另最
      高法院四十二年台上字第二八八號判例：「行使債權人之權利者，即為債權之
      準占有人，此項準占有人如非真正之債權人而為債務人所不知者，債務人對於
      其人所為之清償，仍有清償之效力」。
（二）訴外人陳群升持有原告於被告所開立之00000000000號帳戶存摺，
      並出示系爭之八十九年四月二十六日取款憑條，被告依陳群升之指示將原告存
      款一千六百八十萬元，轉帳存入陳群升設在被告銀行之0000000000
      00號帳戶後，由該陳群升帳戶提取上開存款，為兩造所不爭執，並有系爭取
      款憑條、陳群升之存款憑條在卷為憑，堪認為真實。本件兩造所爭執者，依前
      之事實及法律上之論述，厥為訴外人陳群升執有原告之存摺並出示系爭取款憑
      條，是否可認係債權之準占有人，及被告之付款已盡其善良管理人之注意義務
      ，而發生消費寄託存款清償之效力？
（三）經查：
    １、台北地檢署於八十九年九月二十五日將系爭取款憑條正本，與另無爭執之八
        十八年十二月十日之取款憑條、原告在被告銀行開戶留存之簽名式印鑑卡正
        本，送請內政部警政署刑事警察局鑑驗，該局以無爭議之簽名印鑑卡上之簽
        名為母體，與其餘二項簽名資料，以特徵比對法分別比對結果（詳筆跡鑑驗
        說明），其簽名字跡完全相符，此有鑑驗通知書附卷可稽。
    ２、陳群升於八十九年九月七日在台灣台北地方法院檢察署八十九年度偵緝字第
        九八八號首次偵訊時，坦陳「（她）指乙○○有把存摺交給我，她一次簽了
        好幾張空白的取款單放我這裡，因她全權交由我處理股票事．．．．」、「
        （提示四月廿六日取款條，問：是你簽的？）不是，是她（指乙○○）簽的
        空白的」，．．．．取款條是喻（明英）自己簽的名，不是我簽的」等語，
        有偵訊筆錄附卷為證，與上開鑑驗結果相符。
    ３、台灣台北地方法院地檢署嗣又循告訴人即原告之請求，於八十九年十一月二
        十二日再將簽名印鑑卡、系爭取款憑條，與原告當庭簽名之字跡，送請刑事
        警察局鑑定，經以特徵比對法鑑定結果，雖認「當庭書寫之簽名字跡與簽名
        印鑑上之簽名字跡相符，但與系爭取款憑條上之簽名字跡不相符」，而與首
        次鑑定之結果不盡相符。按當庭書寫之字跡，因於有預備供鑑定用之心理下
        ，本可於運筆時故意於字跡小處做些微差異，本難期待其為完全真實之平日
        字跡，而觀諸該次「筆跡鑑驗說明」，係將原告當庭書寫之字跡為比對母體
        ，而分別與其他二項簽名資料比對，其與第一次鑑定，因鑑定母體取樣之不
        同，當然可能發生不盡相同之鑑定結果，此之所以刑事警察局「因待鑑資料
        歸類不同，致結論有所差異」，而得出之結果。其鑑驗母體既是否為平日字
        體存有爭議，所得之鑑定結果，當不若「於無預備心理下所書寫而無爭議之
        簽名印鑑卡為鑑驗母體所得之鑑定結果」可信。又雖然陳群升嗣後於八十九
        年十二月十八日，在台灣台北地方法院檢察署應訊時，改口供稱「客戶簽章
        是我偽簽的」、「我上次開庭說不是我偽簽是隱瞞事實，其實那一張是我偽
        簽的，但其他的均是她自己簽的」云云，無非為迎合第二次鑑驗結果及迴護
        原告利益所為之翻異之詞，並不足採信。
    ４、雖被告所舉「表件代理」之最高法院判例，均係針對「印鑑章」或「印鑑印
        文」而為論述，而本件係簽名印鑑，本無從相提並論。而原告因委託陳群升
        買賣股票，常將存摺交由陳群升保管，並預先填寫取款憑條委託陳群升取款
        乙節，雖為原告所不爭執，且有數紙取款憑條在卷可徵，但如此亦不足成立
        表見代理，否則豈不謂被告於付款時無須確實核對印鑑，而免除其善良管理
        人注意義務。但原告之行為，殊可能因此造成被告使用人基於信賴，而降低
        其注意義務。而系爭取款憑條上之簽名字跡，誠如被告所稱，以肉眼仔細核
        對，於字跡小處有些微差異，但本院認此差異並不影響簽名字跡之相同判定
        。苟被告之使用人（行員），因此些微差異即拒絕付款，於股票強調信用交
        易，於交割買賣股票急迫之情形，常有立即轉帳之必要，被告之拒絕付款，
        恐將引起更大之糾紛。當然基於此交割之急迫性，被告亦有收受客戶取款預
        約之必要，原告據此爭執，無足採。
（四）、綜合上述，基於系爭取款憑條之真實性，陳群升出示原告所有之存摺、取款
        憑條，行使原告取回消費寄託款之權利，即為債權之準占有人，雖其非真正
        之債權人，但確為被告之使用人，依其注意義務所不知，則被告對於其人所
        為之清償，對原告仍發生清償之效力。原告主張未發生清償之效力，請求被
        告返還該一千六百八十萬元消費寄託款，為無理由，應予駁回。原告受敗訴
        判決，其假執行之聲請即失所依據，應併予駁回。
四、結論：原告之訴為無理由，並依民事訴訟法第七十八條判決如主文。
中　　　華　　　民　　　國　　九十一　　年　　　十一　　月　　四    　　日
                                            民事第六庭法      官　侯水深
右為正本係照原本作成
如對本判決上訴，須於判決送達後廿日內向本院提出上訴狀
中　　　華　　　民　　　國　　九十一　　年　　　十一　　月　　四　　　　日
　　　　　　　　　　　　　　　　　　　　　　　　　　　法院書記官　林秀妙
